【裁判字號】    89,易,1466
【裁判日期】    891012
【裁判案由】    毒品危害防制條例
【裁判全文】
臺灣桃園地方法院刑事判決                        八十九年度易字第一四六六號
    公  訴  人  臺灣桃園地方法院檢察署檢察官
    被      告  甲○○
右列被告因違反毒品危害防制條例案件，經檢察官提起公訴（八十九年度毒偵字第二
二三一號），及移送併辦（八十九年度毒偵字第二九二五號、第四一六三號），本院
判決如左：
    主    文
甲○○連續施用第二級毒品，累犯，處有期徒刑壹年，扣案第二級毒品安非他命毛重
零點伍肆公克沒收銷燬之；吸食器組、玻璃球壹個、削尖吸管壹支、分裝袋貳個
均沒收。
    事    實
一、甲○○前於民國八十四年間因違反麻醉藥品管理條例案件，經本院判處有期徒刑
    五月，於八十五年七月二十八日執行完畢，詎不知悔改，再因施用毒品案件，經
    本院裁定送觀察、勒戒後，認無繼續施用毒品傾向，由臺灣桃園地方法院檢察署
    檢察官於八十八年二月二十二日以八十八年度偵字第二一二九號為不起訴處分，
    復於八十八年三月間因施用毒品案件，經本院裁定送觀察勒戒後認有繼續施用毒
    品傾，經裁定送強制戒治，並由檢察官提公訴，經本院於八十八年七月十九日以
    八十八年度易字第一二九六號判處有期徒刑十月，惟甲○○並未戒除施用毒品惡
    習，於前開強制戒治停止戒治保護管束期間，復基於施用第二級毒品安非他命概
    括犯意，自八十九年二月十三日起至八十九年七月二十五日止，連續多次在桃園
    縣楊梅鎮○○路二二三巷一七五號住處，施用第二級毒品安非他命，經警分別於
    ：(一)八十九年二月十六日二十一時許，在上址住處查獲，扣得安非他命毛重零點
    三五四公克。(二)八十九年四月十六日二十時三十分許，在上址住處查獲，扣得吸
    食器一組。(三)八十九年五月二十日十六時許，在上址住處查獲，扣得吸食器一組
    、分裝袋一個。(四)八十九年七月二十六日十六時許，在上址住處查獲，扣得吸食
    器一個、玻璃球一個、削尖吸管一支、分裝袋一個等物。
二、案經桃園縣警察局大園分局及楊梅分局報請臺灣桃園地方法院檢察署檢察官偵查
    起訴及移送併審。
    理    由
一、訊據被告甲○○對於右揭事實，坦承不諱，並有如事實欄所載第二級毒品安非他
    命毛重零點三五四公克及吸食器三組、玻璃球一個、削尖吸管一支、分裝袋二個
    扣案可稽，而被告於八十九年五月二十日及七月二十六日為警查獲時，所採集之
    尿液經送驗結果，確呈安非他命陽性反應，有桃園縣衛生局不法藥物尿液檢定書
    二紙在卷可憑，被告之自白與事實相符，其多次施用第二級毒品安非他命之事實
    ，堪以認定；查被告前於八十八年一月間因施用毒品案件，經本院裁定送觀察、
    勒戒後，認無繼續施用毒品傾向，由臺灣桃園地方法院檢察署檢察官於八十八年
    二月二十二日以八十八年度偵字第二一二九號為不起訴處分，復於八十八年三月
    間因施用毒品案件，經本院裁定送觀察勒戒後認有繼續施用毒品傾，經裁定送強
    制戒治，並由檢察官提公訴，經本院於八十八年七月十九日以八十八年度易字第
    一二九六號判處有期徒刑十月，惟甲○○並未戒除施用毒品惡習，於前開強制戒
    治停止戒治保護管束期間，再犯毒品危害防制條例第十條案件，其三犯毒品危害
    防制條例犯行，堪以認定，應予依法論科。
二、核被告所為，係犯毒品危害防制條例第十條第二項之施用第二級毒品罪，其持有
    毒品安非他命係為供施用，其持有之低度行為，應為其施用之高度行為所吸收，
  不另論罪，又被告先後多次施用毒品犯行，時間緊接，構成要件相同，顯係基於
    概括犯意反覆為之，應依刑法第五十六條規定論以連續犯一罪，並依法加重其刑
    ，被告有如事實欄所載前案之科刑執行情形，其於有期徒刑執行完畢後，五年內
    再犯本件有期徒刑以上刑之罪，為累犯，應依刑法第四十七條規定加重其刑，並
    予遞加重之。本件公訴人雖僅就被告八十九年四月十六日之部分犯行起訴，惟移
    送併辦部分與起訴部分有連續犯裁判上一罪關係，為起訴效力所及，本院應併予
    審理。爰審酌被告施用毒品次數，犯行所生危害，已曾因相同犯行經觀察、勒戒
    等處遇後猶未能使其知所省惕，根絕施用毒品惡習，足徵其沾染甚深，及犯後態
    度，坦承犯行等一切情狀，量處如主文所示之刑。
三、扣案不明白色結晶毛重零點三五四公克經鑑驗結果，確為第二級毒品安非他命，
    有行政院衛生署管制藥品管理局檢驗成績書一份附於偵查案卷可稽，被告雖否認
    八十八年二月十六日第一次查獲時所扣得之安非他命毛重零點三五四公克為其所
    有，然安非他命屬違禁物，不問屬於犯人所有，均應依毒品危害防制條例第十八
    條第一項前段規定，諭知沒收銷燬之，至扣案施用毒品器具吸食器三組、玻璃球
    一個、削尖吸管一支及分裝袋二個，為被告所有供施用毒品犯罪所用之物，已據
    被告自承在卷，應依刑法第三十八條第一項第二款規定，宣告沒收。
據上論斷，應依刑事訴訟法第二百九十九條第一項前段，毒品危害防制條例第十條第
二項、第十八條第一項前段，刑法第十一條前段、第五十六條、第四十七條、第三十
八條第一項第二款，判決如主文。
本案經檢察官呂理銘到庭執行職務。
中        華        民        國    八十九    年    十      月  十二    日
                              臺灣桃園地方法院刑事第一庭
                                  法  官  黃  斯  偉
右正本證明與原本無異。
如不服本判決，應於判決送達後十日內向本院提出上訴狀( 應附繕本 )，上訴於
臺灣高等法院。
                                  書記官  薛  淑  玲
中        華        民        國    八十九    年    十     月   十六    日
附論罪科刑依據之法條：
毒品危害防制條例第十條
施用第一級毒品者，處六月以上五年以下有期徒刑。
施用第二級毒品者，處三年以下有期徒刑。
毒品危害防制條例第十八條第一項
查獲之毒品及專供製造或施用毒品之器具，不問屬於犯人與否，均沒收銷燬之。但合
於醫藥或研究之用者，得不予銷燬。


司法院資訊處製作；財團法人民間司法改革基金會備份。
